【裁判字號】    99,訴,4643
【裁判日期】    991119
【裁判案由】    損害賠償
【裁判全文】
臺灣臺北地方法院民事判決              99年度訴字第4643號
原      告  幸福空間有限公司
法定代理人  甲○○
訴訟代理人  謝震武律師
            李詩皓律師
被      告  乙○○
上列當事人間請求損害賠償事件，本院判決如下：
    主  文
原告之訴及其假執行之聲請均駁回。
訴訟費用由原告負擔。
    事實及理由
一、原告起訴主張：被告為馥聿空間設計有限公司（下稱馥聿公
    司）之代表人，其於民國97年12月29日委託原告製作裝潢工
    程之行銷廣告，同日原告之法定代理人即訴外人甲○○前往
    馥聿公司將其所有之隨身碟交付予被告，使其得以將裝潢工
    程資料儲存於隨身碟內，以利原告製作行銷廣告。詎被告竟
    未得甲○○之同意，於儲存裝潢工程資料時，將隨身碟內之
    甲○○家庭出遊照片擅自複製於其所有之電腦內，並刪除原
    有檔案。嗣於98年1月5日14時40分，以電子郵件夾帶前述所
    取得檔案，散布「甲○○之妻子即訴外人劉嘉雯成立之即作
    吉作室內裝修有限公司（下稱即作吉作公司）並未支付原告
    廣告行銷費用、原告利用其他設計公司之廣告行銷費用購買
    之電視節目時段圖利劉嘉雯」等內容予不特定多數人。然即
    作吉作公司實際上確有支付原告廣告行銷費用，是被告所散
    布之前開內容實與事實不符，致原告之客戶誤認原告有圖利
    劉嘉雯之事實，使原告信譽受損甚鉅，爰依民法第184條第1
    項、第195條第1項之規定，請求被告為非財產上損害賠償等
    語。並聲明：(一)被告應給付原告新臺幣300萬元，及自起訴
    狀繕本送達翌日起至清償日止，按年息5%計算之利息。(二)願
    供擔保聲請宣告假執行。
二、按原告之訴，依其所訴之事實，在法律上顯無理由者，法院
    得不經言詞辯論，逕以判決駁回之，民事訴訟法第249條第2
    項定有明文。又民事訴訟法第249條第2項所謂原告之訴，依
    其所訴之事實，在法律上顯無理由者，係指依原告於訴狀內
    記載之事實觀之，在法律上顯然不能獲得勝訴之判決者而言
    ，最高法院著有62年臺上字第845號判例意旨可資參照。
三、次按名譽為個人在社會上享有一般人對其品德、聲望或信譽
    等所加之評價，屬於個人在社會上所受之價值判斷。因此名
    譽有無受損害，應以社會上對其評價是否貶損作為判斷之依
    據。又民法損害賠償制度可分為財產上及非財產上損害賠償
    ，前者在於填補被害人具有財產上價值而得以金錢計算之損
    害，後者旨在填補被害人權益受侵害所致非財產上價值之損
    失，其損失之具體內容係為精神或肉體之痛苦。再按，公司
    係依法組織之法人，其名譽遭受損害，無精神上痛苦之可言
    ，登報道歉已足回復其名譽，自無依民法第195條第1項規定
    請求精神慰藉金之餘地，亦據最高法院62年臺上字第2806號
    判例闡明在案。質言之，法人僅其社會價值與自然人相同，
    其名譽遭受損害，並無棈神上痛苦之可言，尚無依民法第19
    5條第1項規定請求非財產上損害賠償之餘地。經查，本件原
    告為私法人，其名譽權固同受法律保障，惟縱依原告所信，
    其名譽已因被告之行為而受有損害，然本件原告既本諸民法
    第184條第1項、第195條第1項之規定，請求被告給付非財產
    上之損害賠償，揆諸上揭判利意旨及說明，難謂原告因被告
    之行為而有何精神或肉體上之痛苦可言，自不得請求非財產
    上損害賠償之餘地。綜上所述，原告提起本件訴訟顯無理由
    ，自不應准許，揆諸前開說明，本院自得不經言詞辯論，逕
    予駁回之。原告既受敗訴判決，其假執行之聲請即失所附麗
    ，不應准許。
四、據上論結，原告之訴顯無理由，爰依民事訴訟法第249條第2
    項、第78條，判決如主文。
中    華    民    國    99    年    11    月    19    日
                  民事第五庭    法  官  羅月君
以上正本係照原本作成。
如對本判決上訴，須於判決送達後20日內向本院提出上訴狀。如
委任律師提起上訴者，應一併繳納上訴審裁判費。
中    華    民    國    99    年    11    月    19    日
                                書記官  王文心

司法院資訊處製作；財團法人民間司法改革基金會備份。
